臺灣桃園地方法院民事裁定　　　　　　　 94年度小上字第4號
上　訴　人　甲○○
被　上訴人　元邦華府A區管理委員會
法定代理人　詹惠雄
上列當事人間請求給付管理費事件，上訴人對於中華民國93年11
月16日本院中壢簡易庭93年度壢小字第1058號第一審小額民事判
決提起上訴，本院裁定如下：
    主      文
上訴駁回。
第二審訴訟費用新臺幣壹仟伍佰元，由上訴人負擔。
    理      由
一、按對於小額程序之第一審裁判之上訴或抗告，非以其違背法
    令為理由，不得為之，民事訴訟法第436 條之24第2 項定有
    明文。而所謂違背法令，依同法第436 條之32第2 項準用同
    法第468 條、第469 條第1 款至第5 款規定，係指判決不適
    用法規或適用不當者，以及(一)判決法院之組織不合法，(二)依
    法律或裁判應迴避之法官參與裁判者，(三)法院於權限之有無
    辨別不當或違背專屬管轄之規定者，(四)當事人於訴訟未經合
    法代理者，(五)違背言詞辯論公開之規定者而言。次依民事訴
    訟法第436 條之25規定，小額程序之「上訴狀內應記載上訴
    理由，表明下列二款事項：(一)原判決所違背之法令及其具體
    內容。(二)依訴訟資料可認為原判決有違背法令之具體事實。
    」，即上訴人於上訴狀或理由書內應有具體之指摘，並揭示
    該法規之條項或內容，若係成文法以外之法則，應揭示該法
    則之旨趣，倘為司法院之解釋或最高法院之判例，則應揭示
    該判解之字號或其內容，如上訴狀或理由書未依此項方法表
    明者，即難認為已對原判決違背法令有具體之指摘，其上訴
    自難認為合法。而依同法第436 條之32第2 項準用同法第47
    1 條第1 項規定，如上訴狀內未表明上訴理由，上訴人復未
    於提起上訴後20日內提出理由書者，毋庸命其補正，由原第
    二審法院以裁定駁回之。
二、上訴意旨略以：因93年9 月11日颱風排水不良，經過協商之
    後，被上訴人至今全無處理任何事項，而把上訴人民事判決
    書公布出來，所以上訴人以書面提出妨害名譽告訴，上訴人
    認為原審判決有疑問，今提出數次維修對講機及污水處理，
    至今還是得不到回應，如能得到維修，上訴人絕對付清管理
    費等語。
三、查，綜觀上訴意旨，均僅係就被上訴人如何為維修對講機及
    污水處理之事實加以指摘，然並未具體指摘原審判決有何違
    背法令之處，核諸首揭說明，其上訴顯與法不合；且上訴人
    於提起上訴後20日內並未補正理由書，依民事訴訟法第436
    條之32第2 項準用同法第471 條第1 項，本院復毋庸命其補
    正，其上訴自應予駁回。末以，依同法第436 條之32第1 項
    準用第436 條之19第1 項規定，併予確定本件訴訟費用額如
    主文第二項所示。
四、依民事訴訟法第436 條之32第1 項、第2 項、第436 條之19
    第1 項、第444 條第1 項前段、第95條、第78條，裁定如主
    文。
中　　華　　民　　國　　94　　年　　1 　　月　　14　　日
                  民事第一庭審判長法　官　郭琇玲
                                  法　官　賴惠慈
                                  法　官　林淑鳳
上列正本證明與原本無異。
不得抗告。
中　　華　　民　　國　　94　　年　　1 　　月　　18　　日
                                  書記官　黃楓茹
